# 银行理财产品核算的总结与探讨

提问人：ivancheng 时间：2016-11-19 12:30:56
购买/收回理财、取得投资收益是否可按净额列示？ 准则举例中似乎未予明确，讲解中解释如下 下列各项可以按照净额列报： 1 ．代客户收取或支付的现金以及周转快、金额大、期限短项目的现金流入和现金流出。例如，证券公司代收的客户证券买卖交割费、印花税等，旅游公司代游客支付的房费、餐费、交通费、文娱费、行李托运费、门票费、票务费、签证费等费用。 2 ．金融企业的有关项目，主要指期限较短、流动性强的项目。对于商业银行而言，主要包括短期贷款发放与收回的贷款本金、活期存款的吸收与支付、同业存款和存放同业款项的存取、向其他金融企业拆入拆出资金等净额；对于保险公司而言，主要包括再保险业务收到或支付的现金净额；对于证券公司而言，主要包括自营证券和代理业务收到或支付的现金净额等。 那么购买/收回理财产品是否属于“周转快、金额大、期限短项目的现金流入和现金流出”呢？
国际会计准则有以下解释： Examples of cash receipts and payments in which turnover is quick, the amounts arelarge and the maturities are short include advances made for and the repayment of: (a) principal amounts relating to credit card customers; (b) the purchase and sale of investments; and (c) other short-term borrowings, such as those with a maturity on draw down ofthree months or less. [IAS 7.23A].
那么我们是否可以参考国际会计准则将“购买/收回理财产品”归类为“the purchase and sale of investments”按净额列示呢？
如果可以按净额列示，那么将投资收益是否没有投资活动与之匹配？

回答人：chenyiwei
除非是期限在 7 天内的极短期限理财产品，否则不建议对投资的购入和赎回的现金流量按净额列示。

提问人：梦想实现 时间：2016-11-23 14:39:13
非保本银行理财产品，理财产品的期限 10 年，按月支付理财收益，申购赎回均为 1 元，银行网站可查到年收益率。按上面所说分类为可供出售金融资产，那收到收益应该做什么分录？直接做投资收益，还是计入资本公积?

回答人：chenyiwei
收到现金收益时确认为投资收益。

提问人：一叶飞刀 时间：2017-05-19 10:20:02
根据《企业会计准则第 22 号——金融工具确认和计量》的规定，确认为持有至到期投资，必须同时满足以下条件：（ 1 ）未来现金流量固定或者可确定；（ 2 ）具备持有至到期的明确意图和财务能力；（ 3 ）该金融资产具有活跃市场。
上面这段，是准则的那一条？我怎么就没有找到？、

回答人：chenyiwei
证监会公告[2010]37号：持有至到期投资是指到期日固定、回收金额固定或可确定，且企业有明确意图和能力持有至到期的非衍生金融资产，同时应有活跃的市场，可以取得其市场价格。
对于持有至到期投资需有活跃市场这一点，可以理解为：因为金融工具确认和计量准则规定贷款和应收款项是没有活跃市场的，并且企业不应将贷款和应收款项类的金融资产作为持有至到期投资，由此可以推断出持有至到期投资应具有活跃市场。

提问人：lingluodelei 时间：2017-08-16 15:54:49
谢谢分享，还在一个问题请教下。 是结构性理财的一种，但是操作是银行以保本理财产品质押，与公司签订贷款合同，然后理财计息，贷款付息，那我们在核算的时候，是拆分出理财产品和借款分别核算，然后冲减财务费用利息收入和计入财务费用利息支出吗？

回答人：chenyiwei
理财产品投资和借款、投资收益与利息支出，均应分别核算和列报，不应抵销。

提问人：lingluodelei 时间：2017-08-17 08:39:29
但是我们贷款合同的利率是LIBOR的基础上加多少个基点的，是属于浮动的，也是按贷款核算吗？如果是以存款质押的话，属于保证金的一种，需要转到其他货币资金核算吗？

回答人：chenyiwei
浮动利率借款也是按贷款核算。存款质押根据其质押期限列入其他货币资金或者其他非流动资产，但不论质押期限多长，质押期间都不属于现金及现金等价物，并作为受限货币资金披露。